

BRUNO WILLIAN GARCIA

React and React Native Developer

Desenvolvedor júnior/pleno, especializado em React.js, Next.js React Native, Expo, TypeScript. UX/UI Designer com domínio total em Figma, Photoshop e Illustrator.

Objetivo de atuar na área de desenvolvimento e UX/UI Designer, contribuindo para empresa com meus conhecimentos. Com disponibilidade para aprender as diretrizes e cultura da empresa e me aprimorar conforme as demandas do mercado.

EXPERIÊNCIAS

Desenvolvedor Web/Mobile | Líder de Marketing

HealthChess Tecnologia | 2021 até a presente data

· Líder de Marketing e Colaboração direta no desenvolvimento por meio das linguagens JavaScript, TypeScript, Expo, React native, React, Next.js.

Desenvolvedor | Designer Gráfico e UX/UI

Grupo Polidoro | 2015 a 2019

· Líder de Marketing e Desenvolvimento para Web/Mobile

Designer Gráfico e UX/UI

L8 Digital | 2014 a 2015

• Desenvolvimento de layouts de e-commerces e gestão de redes sociais.

Designer Gráfico

Freelancer | 2009 a 2015

• Desenvolvimento de projetos de layouts para gráficas e outros segmentos.

CONTATO

brunowilliang@icloud.com

\(+55 18 99666-0126

SOCIAL

brunowillian.com

© @brunowilliang

github.com/brunowilliang

🗗 figma.com/@brunowilliang

ំ្រា linkedin.com/in/brunowilliang

.

.

• • • • • •

• • • • • • •

.

EDUCAÇÃO

Curso de inglês - 4 horas semanais

Dynamic unlimited | Times Idiomas | Cursando

Formação React Native na Veia - High Level

catapulta.club | fleye.com.br

React.js, Next.js, React Native, Expo e TypeScript

Rocketseat.com.br | 2019

HTML, CSS e JavaScript

Alura - 2017

Designer UX/UI | 2017

Adobe Photoshop e Adobe Illustrator | 2010